ACORDAO-COMPLETO-2423461

ACÓRDÃO DE RELAÇÃO

ACÓRDÃO DE RELAÇÃO 8838/2020 ATA 29/2020 - SEGUNDA CÂMARA

Acórdão 8838/2020-TCU-Segunda Câmara
VISTO o recurso de reconsideração interposto por Manoel Evandro de Araújo Sousa contra o Acórdão 1951/2019-TCU-Segunda Câmara, por meio do qual este Tribunal, dentre outras providências, aplicou a multa estabelecida no art. 58, inciso II, da Lei 8.443/1992 ao recorrente, em face da carência de dados sobre os materiais licitados e de documentos essenciais, como o parecer jurídico prévio sobre a minuta do edital, em alguns pregões do município de Augustinópolis/TO nos quais atuou como pregoeiro, além de outras ocorrências consignadas nas matrizes das peças 71, 73 e 74. 
Considerando que o recorrente foi notificado do acórdão condenatório em 4/3/2020 (peças 263 e 265) e protocolou o apelo, intempestivamente, em 1º/6/2020 (peça 276) ;
considerando que as normas processuais do processo de controle externo apenas admitem o conhecimento de recurso de reconsideração intempestivo se houver superveniência de fatos novos e se o apelo for apresentado dentro do período de 180 dias contados a partir do término do prazo original do recurso;
considerando que, de acordo com a análise da Secretaria de Recursos, referendada pelo Ministério Público junto ao TCU, o recorrente se limitou a alegar, em essência, que as irregularidades a ele atribuídas seriam sanáveis e não haveria fraude, mas sim lisura nos procedimentos licitatórios, sem juntar qualquer documento;
considerando que argumentos e teses jurídicas, ainda que inéditos, não são tidos como fatos novos por este Tribunal;
os ministros do Tribunal de Contas da União, reunidos em sessão de 2ª Câmara, ACORDAM, por unanimidade, de acordo com os pareceres emitidos nos autos e com fundamento nas disposições dos artigos 32, inciso I e parágrafo único, e 33 da Lei 8.443/1992, c/c os artigos 143, inciso IV, alínea "b", e § 3º, e 285, caput e § 2º, do Regimento Interno, em não conhecer deste recurso de reconsideração, por ser intempestivo e não apresentar fatos novos, e em dar ciência deste acórdão ao recorrente.
1. Processo TC-Processo 010.458/2016-6 (RECURSO DE RECONSIDERAÇÃO - TOMADA DE CONTAS ESPECIAL) 
1.1. Classe de Assunto: I.
1.2. Recorrente: Manoel Evandro de Araújo Sousa (CPF XXX.641.471-XX) .
1.3. Unidades: Município de Augustinópolis/TO e Fundo Nacional de Saúde.
1.4. Relatora: ministra Ana Arraes.
1.5. Representante do Ministério Público: procurador Sergio Ricardo Costa Caribé.
1.6. Relator da deliberação recorrida: ministro-substituto Marcos Bemquerer Costa.
1.7. Unidade Técnica: Secretaria de Recursos (Serur) .
1.8. Representação legal (peças 49, 210-214 e 226) :
1.8.1. Odean da Silva Lima Queiroz (OAB-TO 8.679, representando Maria Edinalva Teixeira da Silva Veras; 
1.8.2. Maurício Cordenonzi (OAB-TO 2223-B) e outros representando Damon Coelho Lima, Edimar da Silva, Júlio da Silva Oliveira, Pedro Coelho Amaro Júnior e o Município de Augustinópolis/TO; 
1.8.3. Regis Antônio Caetano (OAB-TO 1.863) e outros representando Maria do Carmo de Alcântara Silva. 
1.9. Determinações/Recomendações/Orientações: não há.

Segunda Câmara

Manoel Evandro de Araújo Sousa (CPF XXX.641.471-XX).

ACORDAO-COMPLETO-2520682

Acórdão 1034/2022 - Segunda Câmara

ANA ARRAES

Procurador Sergio Ricardo Costa Caribé.

TOMADA DE CONTAS ESPECIAL (TCE)

Secretaria de Recursos (Serur).